【裁判字號】    92,易,80
【裁判日期】    920318
【裁判案由】    竊盜
【裁判全文】
臺灣桃園地方法院刑事判決                            九十二年度易字第八號
    公  訴  人  臺灣桃園地方法院檢察署檢察官
    被      告  甲○○原名李.
右列被告因竊盜案件，經檢察官提起公訴（九十一年度偵字第二二三二一號），本院
判決如左：
    主  文
甲○○攜帶兇器竊盜，累犯，處有期徒刑柒月，扣案之螺絲起子貳支均沒收。
    事  實
一、甲○○前於民國八十九年間因竊盜、脫逃等案件，經臺灣嘉義地方法院於九十年
    六月二十五日，以九十年度易緝字第一五號判決分別判處有期徒一年、四月，並
    定應執行有期徒刑一年二月確定，嗣於九十一年七月一日縮短刑期執行完畢。詎
    不知悔改，於九十一年十二月七日下午一時三十分許，駕駛其所有車牌號碼ＫＥ
    —０六七五號裕隆廠牌之自小客車，行經桃園縣中壢市○○○路與新明路口時，
    見張宏任所有由乙○○駕駛停放在路旁之車牌號碼ＫＡ—五五七二號之自小客車
    ，與其所有之自小客車均同屬於裕隆廠牌之同型自小客車，因其所有之自小客車
    缺少兩個輪圈蓋，竟意圖為自己不法之所有，攜帶客觀上足以對人之身體、生命
    構成威脅之兇器螺絲起子兩支，先利用該螺絲起子二支欲拆卸竊取乙○○所駕駛
    停放在該處之自用小客車右後車輪之輪圈蓋，因螺絲起子不夠力而無法拆卸，即
    改用雙手將該車之右後車輪輪圈蓋一個拆卸下來，得手後，放入其所駕駛之自小
    客車內時，又接續將該車右前車輪之輪圈蓋竊取拆卸下來，得手後，正準備放入
    其所駕駛之自小客車內時，旋為警當場查獲，並扣得甲○○所有之螺絲起子二支
    。
二、案經桃園縣警察局中壢分局報告臺灣桃園地方法院檢察署檢察官偵查起訴。
    理  由
一、訊據被告甲○○固坦承於右揭時、地攜帶螺絲起子二支，竊取乙○○所駕駛之自
    小客車輪圈蓋二個，而為警當場查獲等情不諱，惟矢口否認有何攜帶凶器竊盜之
    犯行，辯稱伊當時將螺絲起子兩支放在右褲袋內，本來是要用來拆輪圈蓋的，沒
    想到用手就可以拆下來，確實沒有用該螺絲起子竊盜云云，惟查：
（一）被告於上揭時、地竊取被害人張宏任所有，而由被害人乙○○所駕駛前開自小
      客車輪圈蓋兩個之事實，迭據被告於警、偵訊及本院調查、審理時坦承不諱，
      核與被害人乙○○於警訊所述之失竊情節相符，並有被告及被害人張宏任所有
      前開二部自小客車之車籍作業系統查詢認可資料各一紙，及被害人乙○○出具
      之贓物領據一紙、竊取輪圈蓋兩個之照片一張等在卷可稽，復有被告所有之螺
      絲起子兩支扣案可憑。至被告辯稱伊並未使用該螺絲起子拆卸輪圈蓋云云，惟
      被告係先使用螺絲起子欲撬開輪圈蓋，因無法撬開而改用手將輪圈蓋拆卸下來
      竊取輪圈蓋乙節，業據被告於警訊時坦承：「我先用警方於現場在我身上所查
      獲之螺絲起子二支撬開，但起子不夠力無法撬開，我便用雙手直接拔下該兩個
      輪圈蓋」等語（見偵查卷第四頁反面）可據，嗣於檢察官偵訊時亦供稱：「（
      如何偷？）先用起子再用手拔下來」等語（見偵查卷第一七頁反面）明確，且
      被告當時既攜帶螺絲起子為工具準備拆卸輪圈蓋，當係先用螺絲起子拆卸，若
      不行時再用雙手拆卸，是被告警、偵訊供述較合於常理，應為可採，被告於本
      院調查、審理時所為上開之辯解，實係避重就輕之詞，不足採信。
（二）按刑法第三百二十一條第一項第三款之攜帶兇器竊盜罪，所謂兇器之種類並無
      限制，凡客觀上足對人之生命、身體、安全構成威脅，具有危險性之兇器均屬
      之，且只須行為人於行竊時攜持此種具有危險性之兇器為已足，並不以該凶器
      為行為人所有且事先準備攜往為必要，亦不以攜帶之初有行兇之意圖為必要（
      最高法院六十二年臺上字第二四八九號判例意旨亦可資參照）；被告辯稱未以
      螺絲起子拆卸輪圈蓋，惟坦承有攜帶螺絲起子兩支放在褲袋裡，已如前述，然
      扣案之螺絲起子兩支之全長各約十二公分，其前端尖銳，均係以金屬製成，後
      端則有塑膠柄約七公分以供手握緊，此有扣案之螺絲起子兩支可憑，並經當庭
      提示予被告勘驗無誤，是該螺絲起子如以之刺、戳人之身體，將致人體受傷，
      對人之生命、身體造成危險，於客觀上顯屬具有危險性之兇器，當無疑義，被
      告於行竊時既隨身攜帶螺絲起子兩支，縱被告辯稱其未使用該螺絲起子作為行
      竊工具，依前開說明及判例意旨，被告上開所為，仍係該當於刑法第三百二十
      一條第一項第三款之攜帶兇器竊盜罪，是本件事證明確，被告犯行堪予認定，
      應依法論科。
二、核被告甲○○所為，係犯刑法第三百二十一條第一項第三款之攜帶兇器竊盜罪。
    被告先後二次加重竊盜之行為，係為單一竊盜之目的，其間獨立性極為薄弱，依
    一般社會健全觀念，在時間差距上，難以強行分開，故在刑法評價上，應視為數
    個舉動之接續施行，合為包括之一行為予以評價，應屬接續犯，而為包括之一罪
    ，而僅成立一加重竊盜罪（最高法院八十六年臺上字第三二九五號判例參照）附
    此敘明。又被告前於八十九年間因竊盜、脫逃等案件，經臺灣嘉義地方法院分別
    判處有期徒一年、四月，應執行有期徒刑一年二月確定，並於九十一年七月一日
    執行完畢，此有臺灣高等法院被告全國前案紀錄表一份在卷可稽，其於有期徒刑
    執行完畢後，五年內再犯本件有期徒刑以上之罪，為累犯，應依刑法第四十七條
    之規定，依法加重其刑。爰審酌被告甫因竊盜案件服刑期滿出監，竟猶不思悔改
    ，僅為圖一己之便，又再攜帶凶器竊盜，本應予以從重量刑，惟念其竊取之汽車
    輪圈蓋兩個，價值不高，僅值新臺幣三百元（業據被害人乙○○於警訊時陳稱在
    卷），犯罪後坦承犯行，態度尚佳，頗具悔意等一切情狀，量處如主文所示之刑
    ，以資懲儆。至被告所用以竊盜之螺絲起子二支，均為被告所有且係供犯罪所用
    之物，業據被告供述在卷，爰依刑法第三十八條第一項第二款宣告沒收，附此敘
    明。
據上論斷，應依刑事訴訟法第二百九十九條第一項前段，刑法第三百二十一條第一項
第三款、第四十七條、第三十八條第一項第二款，判決如主文。
本案經檢察官郭靜文到庭執行職務。
中      華        民        國       九十二    年    三    月   十八    日
                                臺灣桃園地方法院刑事第二庭
                                    審判長法  官   徐培元
                                          法  官   林恆吉
                                          法  官   許乃文
右正本證明與原本無異。
如不服本判決，應於判決送達後十日內向本院提出上訴狀( 應附繕本 )，上訴於
臺灣高等法院。
                                          書記官   王曉雁
中        華        民        國      九十二    年   三   月    十九    日
附錄本件論罪科行法條：
中華民國刑法第三百二十一條
犯竊盜罪而有左列情形之一者，處六月以上、五年以下有期徒刑：
一  於夜間侵入住宅或有人居住之建築物、船艦或隱匿其內而犯之者。
二  毀越門扇、牆垣或其他安全設備而犯之者。
三  攜帶兇器而犯之者。
四  結夥三人以上而犯之者。
五  乘火災、水災或其他災害之際而犯之者。
六  在車站或埠頭而犯之者。
前項之未遂犯罰之。


司法院資訊處製作；財團法人民間司法改革基金會備份。
